Inventaris van het archief van Nederlandse Vereniging voor Psychiatrie (NVvP) 1871-2005
Nationaal Archief, Den Haag
- TAAKUITVOERING EN ACTIVITEITEN, C.
  - Belangenbehartiging van de leden, C.5.
    - Beroepsbelangenbehartiging psychotherapeuten, C.5.5.
      - Stukken betreffende de samenwerking vrijgevestigd psychiater met psychotherapeuten en de kwestie rondom de financiering vanuit de verzekeraar van dergelijke samenwerkingsverbanden., 1990-1992; 631; 1 omslag
      - Correspondentie en overleg met de Nederlandse Vereniging van Vrijgevestigde Psychotherapeuten (NVVP)., 1990-1993; 632; 1 pak
        De Nederlandse Vereniging van Vrijgevestigde Psychotherapeuten is een landelijke belangengroepering welke is opgericht op 31 oktober 1990 en is voortgekomen uit de Werkgroep van Vrijgevestigde Psychologen-Psychotherapeuten van het Nederlands Instituut voor Psychologen (NIP).
      - Stukken betreffende de Regeling vrijgevestigd psychotherapie binnen de RIAGG-constructie., 1990-1996; 633-635; 3 omslagen
        Betreft inpassing van vrijgevestigde psychotherapie binnen de Algemene Wet Bijzondere Ziektenkosten (AWBZ).
        - 1990-1991, 633
        - 1992-1993, 634
        - 1994-1996, 635
      - Stukken betreffende het Visiedocument Langdurige Psychotherapie van de commissie Langerdurende Psychotherapie., 2004-2005; 636; 1 omslag
        De commissie is ingesteld door de vereniging naar aanleiding van de bezuinigingsmaatregel 25/50 zittingen psychotherapie en doet onderzoek naar de kosteneffectiviteit van langerdurende psychotherapie.
  - Congressen en wetenschappelijke vergaderingen, C.6.
    - Commissie Wetenschappelijke Activiteiten (CWA), C.6.1.
      - Stukken betreffende de organisatie van de Pieter Baan Lecture op het voorjaarscongres van de vereniging., 1974-1994; 637; 1 omslag
      - Organisatie en functioneren van de Commissie Wetenschappelijke Activiteiten (CWA)., 1979-1998; 638; 1 omslag
      - Correspondentie en notities over wetenschappelijke activiteiten en onderzoeken., 1986-1994; 639; 1 omslag
      - Correspondentie en notities over kwaliteitszorg van of aan de Commissie Wetenschappelijke Activiteiten (CWA) gericht., 1989-1993; 640; 1 omslag
    - Bevordering van onderzoek, C.6.2.
      - Stukken betreffende het rapport van de Taakgroep Onderzoeksbevordering., 1992-1996; 641; 1 omslag
        Deze taakgroep is ingesteld door het Consilium Psychiatricum.
      - Stukken betreffende de Taakgroep Wetenschapsprofiel, met als opdracht om het profiel van de psychiatrische wetenschap op te stellen., 1997; 642; 1 omslag
      - Brief aan de Vaste Tweede Kamercomissie voor Volksgezondheid met het standpunt van de vereniging over het belang van onafhankelijk onderzoek, waarbij de resultaten niet worden beinvloedt door de sponsors of financiers van het onderzoek., 2005; 643; 1 stuk
    - Congressen NVvP, C.6.3.
      - Stukken betreffende de organisatie van de voorjaarscongressen van de vereniging., 1973-2005; 644-660; 7 omslagen en 10 pakken
        - Voorjaarscongressen in 1973-1977., 644; omslag
        - Voorjaarscongressen in 1978-1982., 645
        - Voorjaarscongressen in 1983-1987., 646
        - Voorjaarscongressen in 1988-1989., 647
        - Voorjaarscongressen in 1990-1991., 648
        - Voorjaarscongres in 1992., 649; 1992
        - Voorjaarscongressen in 1993-1994., 650
        - Voorjaarscongres in 1995., 651
        - Voorjaarscongres, tevens jubileumcongres in 1996., 652; 1993-1995 juni
        - Voorjaarscongres, tevens jubileumcongres in 1996., 653; 1995 jul-1996
        - Voorjaarscongressen in 1997-1998., 654
        - Voorjaarscongres in 1999., 655
        - Voorjaarscongres in 2000., 656
        - Voorjaarscongres in 2001., 657
        - Voorjaarscongres in 2002., 658
        - Voorjaarscongres in 2003., 659
        - Voorjaarscongres in 2005., 660
      - Foto's gemaakt tijdens congressen van de vereniging., circa 1985-2003; 661-665; 5 omslagen
        - Tijdens een congres, ergens jaren 80., 661
        - Tijdens het najaarcongres in 1992., 662
        - Tijdens het voorjaarscongres in 1995., 663
        - Tijdens het najaarcongres in 2000., 664
        - Tijdens het voorjaarscongres en de publieksdag in 2003., 665
    - Publieksdagen, C.6.4.
      - Stukken betreffende de organisatie van het Publiekssymposium 'Samen verder' op 30 maart 1996 ter gelegenheid van het 125-jarig bestaan van de vereniging., 666; 1 omslag
      - Stukken betreffende de organisatie van de Publieksdag 'In gesprek met ...' op 3 april 2003., 2002-2003; 667; 1 pak
        Organisatie in samenwerking met het Nationaal Fonds Geestelijke Volksgezondheid (NFGV).
    - Internationale congressen, C.6.5.
      - Stukken betreffende het International Congress on Psychiatry, Neurologie, Psychology and the Nursing of Lunatics in 1907 te Amsterdam., 668; 1 omslag
      - Stukken betreffende de organisatie van congressen door de vereniging samen met Société de Médicine Mentale de Belgique en Société Belge de Neurologie., 1938-1953; 669-671; 3 omslagen
        - 2e Belgisch-Nederlandse Congres te Brussel in 1938., 669
        - 3e Belgisch-Nederlandse Congres te Amsterdam in 1949., 670
        - 4e Belgisch-Nederlandse Congres te Luik in 1953., 671
      - Stukken betreffende de organisatie van het internationaal congres te Amsterdam op 12-14 juni 1947 ter gelegenheid van het 75-jarig bestaan van de vereniging., 1946-1948; 672; 1 pak
      - Stukken betreffende de deelname vanuit de vereniging aan het Congrès International de Psychiatrie Paris 1950., 1949-1950; 673; 1 omslag
      - Stukken betreffende de organisatie van of deelname vanuit de sectie Kinderpsychiatrie aan de Internationale ESCAP‑Congressen voor Kinderpsychiatrie., 1959‑1995; 674-677; 4 omslagen
        - 5e Internationale ESCAP-Congres voor Kinderpsychiatrie 1962 te Scheveningen., 674
        - 6e Internationale ESCAP-Congres voor Kinderpsychiatrie 1966 te Edinburgh., 675
        - 7e Internationale ESCAP-Congres voor Kinderpsychiatrie 1970 te Jeruzalem., 676
        - 10e Internationale ESCAP-Congres voor Kinderpsychiatrie 1995 te Utrecht., 677
      - Stukken betreffende de deelname vanuit de vereniging aan de Wereldcongressen voor Neurologen in New York 1969, Sao Paolo 1971 en Barcelona 1973, georganiseerd door de World Federation of Neurology., 1969-1973; 678; 1 omslag
      - Stukken betreffende de deelname vanuit de vereniging aan het Wereldcongres voor Psychiatrie in Mexico City 1971, georganiseerd door de World Psychiatric Association (WPA)., 1970-1971; 679; 1 pak
      - Stukken betreffende de organisatie van een internationaal symposium over 'Gender-Role-Identity' in 1973 te Amsterdam door de sectie Kinderpsychiatrie voor de Scandinavische zusterverenigingen., 680; 1 omslag
  - Initiatieven t.a.v. ontwikkelingen binnen de geestelijke gezondheidszorg, C.7.
    - Wet- en regelgeving, C.7.1.
      - Stukken betreffende de behandeling van het Wetsontwerp tot regeling van het Staatstoezicht op de behandeling van krankzinnigen., 1875-1883; 681; 1 omslag
      - Stukken betreffende de algemene herziening van de Krankzinnigenwet uit 1884 naar aanleiding van het advies van de Staatscommissie uit 1902., 1904-1929; 682; 1 omslag
      - Stukken betreffende de Psychopathenwetten., 1911-1923; 683; 1 omslag
      - Handelingen van de Tweede Kamer over de voorstellen tot oprichting van een nieuw Rijkskrankzinnigengesticht in de gemeente Woensel., 1913; 684; 1 omslag
      - Correspondentie en eindrapportage van de Commissie voor Tuchtrecht en Rechtbankmoeilijkheden., 1935-1936; 685; 1 omslag
        Ingesteld door de vereniging.
      - Eindverslag van de commissie die nader onderzoek doet naar een wettelijke regeling voor de geestelijke volksgezondheid., 1948; 686; 1 omslag
        De commissie bestaat uit leden van de NVvP en Nationale Federatie voor de Geestelijke Volksgezondheid (NFGV) en wordt bijgestaan vanuit de Inspectie van het Krankzinnigenwezen en het minsterie van Sociale Zaken.
      - Nota betreffende het ontwerp Wet Bijzondere Opnemingen in Psychiatrische Ziekenhuizen (Wet BOPZ), opgesteld door de vereniging Het Sociaal-Psychiatrisch Studiegezelschap, onder meer in samenwerking met de NVvP., 1972; 687; 1 stuk
      - Stukken betreffende de ontwerp Wet Bijzondere Opnemingen in Psychiatrische Ziekenhuizen (Wet BOPZ)., 1981-1985; 688; 1 omslag
      - Stukken betreffende de interpretatie en toepassing van de Wet Bijzondere Opnemingen in Psychiatrische Ziekenhuizen (Wet BOPZ)., 1994-2005; 689; 1 omslag
      - Correspondentie en overlegstukken van de Stuurgroep Juridiseringsproblematiek., 1986-2002; 690-694; 2 omslagen en 3 pakken
        - 1986-1991, 690
        - 1992-1993, 691
        - 1994, 692
        - 1995-1997, 693
        - 1998-2002, 694
      - Stukken betreffende de toepassing van middelen en maatregelen in de kinder- en jeugdpsychiatrie., 1991-1992; 695; 1 omslag
      - Stukken betreffende de wetgeving rondom medische experimenten en medisch wetenschappelijk onderzoek met wilsonbekwame patiënten., 1992-1996; 696; 1 pak
      - Stukken betreffende het Implementatieprogramma WGBO (Wet op de Geneeskundige Behandelingsovereenkomst)., 2002-2005; 697; 1 omslag
      - Eindrapportage van de werkgroep 'Beoordeling wilsbekwaamheid in de medische context in 15 stappen'., 2005; 698; 1 stuk
        Werkgroep van de NVvP in samenwerking met GGZ Nederland.
    - Ethische en maatschappelijke onderwerpen, C.7.2.
      - Stukken betreffende deelname aan de 'Commissie inzake de invloed van deze tijden op de psyche'., 1940; 699; 1 omslag
        Deze commissie is ingesteld door de Gezondheidsraad.
      - Rapporten en verslagen over 'Abortus Provocatus', opgesteld door een speciale commissie welke zich vanuit een psychiatrisch standpunt bezig hield met het abortusvraagstuk., 1967-1970; 700; 1 omslag
      - Correspondentie van de sectie Kinderpsychiatrie over de psychische gevolgen van kindermishandeling en de behandeling van deze kinderen., 1969-1973; 701; 1 omslag
      - Stukken betreffende de organisatie van een studiedag over anorexia nervosa door de sectie Kinderpsychiatrie in samenwerking met de Vlaamse Vereniging voor Kinderpsychiatrie., 1976; 702; 1 omslag
      - Reacties van de sectie Kinder- en Jeugdpsychiatrie op de voorbereiding van zedelijkheidswetgeving., 1979-1980; 703; 1 omslag
      - Reactie van de sectie Kinder- en Jeugdpsychiatrie op het wetsvoorstel tot herziening van het scheidingsprocesrecht en het omgangsrecht in verband met scheiding., 1981-1982; 704; 1 omslag
      - Stukken betreffende de activiteiten van de werkgroep Psychiatrie en Mensenrechten., 1984-1998; 705; 1 pak
      - Stukken betreffende het handelen door beroepsbeoefenaren bij vermoeden van seksueel misbruik van kinderen en jeugdigen., 1991-1994; 706; 1 omslag
      - Correspondentie en notities van de Commissie Ethiek over hulp bij zelfdoding en medische beslissingen rond het levenseinde., 1991-1996; 707; 1 pak
      - Stukken betreffende de invitational conference 'Hulp bij zelfdoding psychiatrische patiënten' op 6 juli 1994., 708; 1 omslag
      - Agenda's en notulen van vergaderingen van de Protocolcommissie Hulp bij zelfdoding. Met bijlagen., 1995-1996; 709; 1 omslag
      - Stukken betreffende de invitational conference 'Hulp bij zelfdoding door patiënten met een psychiatrische stoornis' op 4 april 1997., 710; 1 omslag
      - Stukken betreffende het rapport 'Hulp bij zelfdoding door patiënten met een psychiatrische stoornis: richtlijnen voor de psychiater', met bijbehorende correspondentie., 1997-1999; 711; 1 omslag
      - Stukken betreffende de organisatie van een invitational conference over psychiatrische schadekeuringen op 7 oktober 1994., 1993-1995; 712; 1 omslag
      - Stukken betreffende vertegenwoordiging van de vereniging in de Commissie Psychische Arbeidsongeschiktheid (CPA)., 1999-2002; 713; 1 omslag
        Deze commissie is ingesteld in 2000 door de minister van VWS en de staatssecretaris van Sociale Zaken en wordt ook wel Commissie Donner genoemd
      - Stukken betreffende maatregelen door de vereniging genomen in het kader van de aanpak van de problematiek van de psychische arbeidsongeschiktheid., 2004; 714; 1 omslag
      - Stukken betreffende het standpunt van de vereniging over 'omstreden herinneringen'., 2001-2004; 715; 1 omslag
      - Stukken betreffende de oprichting van de werkgroep Transseksuele operaties, die zich met de behandeling van transseksuelen gaat bezighouden., 2002-2003; 716; 1 omslag
      - Stukken betreffende het normrapport 'Farmaceutische zorg in GGZ-instellingen', opgesteld door een aantal organisaties op het gebied van geestelijke gezondheidszorg en farmaca, waaronder de NVvP., 2003; 717; 1 omslag
    - Ontwikkelingen psychotherapie, C.7.3.
      Zie ook rubriek C.8.3 Platform Psychotherapie.
      - Stukken betreffende de nota 'Psychotherapie en Psychotherapeut' van de ad hoc commissie Psychotherapie., 1975-1978; 718; 1 omslag
      - Stukken betreffende het advies inzake een beleid voor psychotherapie van de werkgroep Psychotherapie (commissie Verhagen)., 1977-1980; 719; 1 omslag
      - Reacties en commentaren vanuit het veld op het adviesrapport van de werkgroep Psychotherapie (commissie Verhagen)., 1981-1982; 720; 1 pak
      - Correspondentie en notities over de organisatie van de kinder- en jeugdpsychotherapie en de kindgecentreerde gezinstherapie., 1982-1983; 721; 1 omslag
      - Stukken betreffende inschrijving van psychotherapeuten in een centraal register., 1983-1991; 722; 1 pak
        Dit is later overgegaan in registratie ingevolge de Wet Beroepen in de Gezondheidszorg (BIG).
      - Correspondentie en overleg met de Werkgroep van Vrijgevestigde Psychologen-Psychotherapeuten van het Nederlands Instituut voor Psychologen (NIP)., 1987-1990; 723; 1 omslag
      - Nota 'Het specifieke van de Kinder- en Jeugdpsychotherapie' van de Vereniging voor Kinder- en Jeugdpsychotherapie., 1988; 724; 1 stuk
      - Reactie van de sectie Kinder- en Jeugdpsychiatrie op de nota 'Klinische Psychotherapie voor adolescenten' van de Inspectie voor de Gezondheidszorg., 1991-1992; 725; 1 omslag
      - Stukken betreffende registratie van psychiaters in het psychotherapeutenregister na invoering van de Wet Beroepen in de Gezondheidszorg (BIG)., 1994-2005; 726; 1 pak
    - Extramurale zorg, C.7.4.
      De werkgroep RIAGG is in samenwerking met de LSV opgericht per 10 november 1981 en houdt zich bezig met de psychiatrisch hulp verleend door regionale instellingen voor ambulante geestelijke gezondheidszorg (RIAGG's) en de afstemming tussen RIAGG, algemeen ziekenhuis, polikliniek en zelfstandig gevestigde psychiaters. In september 1982 is de naam gewijzigd in Werkgroep Extramurale Zorg.
      - Agenda's en notulen van de Werkgroep RIAGG. Met bijlagen., 1981-1982; 727; 1 pak
      - Agenda's en notulen van de Werkgroep Extramurale Zorg. Met bijlagen., 1982-1984; 728; 1 omslag
      - Rapport 'De psychiatrische polikliniek van het algemeen ziekenhuis' van de werkgroep Extramurale Zorg (NVPsychiatriereeks nr. 2)., 1983; 729; 1 katern
      - Rapport 'De psychiater in de extramurale gezondheidszorg'' (NVPsychiatriereeks nr. 9)., 1985; 730; 1 katern
      - Rapport 'De psychiater en de ambulante patiënt: een verkennend onderzoek naar hulpverlening door psychiaters in de ambulante GGZ-instellingen en in de eigen praktijk', door het Nederlands centrum Geestelijke volksgezondheid (NcGv)., 1996; 731; 1 stuk
    - RIGG-vorming, C.7.5.
      - Correspondentie en overlegstukken van de Werkgroep RIGG over de vorming van regionale instellingen voor geestelijke gezondheidszorg., 1983-1989; 732-734; 1 omslag en 2 pakken
        - 1983-1984, 732
        - 1985, 733
        - 1986-1989, 734
      - Rapport met aanvullingen van de Werkgroep RIGG over een functiegerichte ordening van de geestelijke gezondheidszorg., 1990-1991; 735; 1 omslag
      - Rapport 'Hernieuwde positiebepaling van de Nederlandse Vereniging voor Psychiatrie en de Landelijke Specialisten Vereniging inzake het RIGG' van de Werkgroep RIGG., 1992; 736; 1 katern
    - Bekostigingssystematiek Diagnose Behandeling Combinatie (DBC), C.7.6.
      - Agenda's en notulen van vergaderingen van de Werkgroep Producttypering Psychiatrie. Met bijlagen en correspondentie., 1999-2003; 737-738; 2 pakken
        De werkgroep coördineert de door de wetenschappelijke verenigingen opgestelde overzichten van verrichtingen en behandelingen in het kader van de DBC-systematiek.
        - 1999-2001, 737
        - 2002-2003, 738
          Zie voor de overeenkomst met de landelijke projectorganisatie DBC 2003 inzake ondersteuning door de vereniging in het deeltraject DBC's in de GGZ, 2002-2003: volgende archiefblok verenigingsarchief.
      - Stukken betreffende het verkrijgen van projectsubsidies van het ministerie van VWS in het kader van overheveling en DBC's., 2005; 739; 1 omslag
        VWS = Volksgezondheid, Welzijn en Sport.
    - Indicatiestelling, C.7.7.
      - Stukken betreffende de richtlijnen rondom indicatiestelling in de geestelijke gezondheidszorg., 1996-2005; 740; 1 omslag
  - Samenwerking met andere verenigingen binnen de geestelijke gezondheidszo, C.8.
    - Organisaties op het gebied van geestelijke gezondheidszorg, C.8.1.
      - Statuten en huishoudelijk reglement van de Nederlandse Vereeniging voor Wetenschappelijk Onderzoek der Therapie van Zenuw- en Zielsziekten., 1920; 741; 1 stuk
      - Agenda's en notulen van vergaderingen van de Afgevaardigden in de Nationale Federatie voor de Geestelijke Volksgezondheid. Met bijlagen., 1945-1947; 742; 1 omslag
    - Verenigingen op het gebied van verpleegkundige zorg, C.8.2.
      - Stukken betreffende de oprichting en bijeenkomsten van het Nederlandsch Comité van de Internationale Florence Nightingale Stichting., 1933-1935; 743; 1 omslag
    - Platform Psychotherapie, C.8.3.
      In het platform zijn vertegenwoordigd: Nederlandse Vereniging voor Psychotherapie, Nederlandse Vereniging van Vrijgevestigde Psychotherapeuten, Nederlands Instituut van Psychologen en NVvP.
      Zie ook rubriek C.7.3 Ontwikkelingen psychotherapie.
      - Agenda's en notulen van vergaderingen. Met bijlagen., 1993-2005; 744-752; 2 omslagen en 7 pakken
        - 1993-1994, 744
        - 1995, 745
        - 1996, 746
        - 1997, 747
        - 1998, 748
        - 1999-2000, 749
        - 2001, 750
        - 2002-2003, 751
        - 2004-2005, 752
    - Samenwerkingsverbanden ZGP, C.8.4.
      - Stukken betreffende de samenwerking en het overleg tussen regionale verenigingen van zelfstandig gevestigde psychiaters., 1990-1997; 753-755; 3 omslagen
        - 1990-1994, 753
        - 1995, 754
        - 1996-1997, 755
      - Agenda's en notulen van vergaderingen van het Platform Verenigingen van Zelfstandig Gevestigde Pyschiaters (ZGP). Met bijlagen., 1996-2001; 756-757; 1 omslag en 1 pak
        - 1996-1999, 756
        - 2000-2001, 757
      - Stukken betreffende de Noordelijke Vereniging voor Psychiaters en Zenuwartsen., 1989-1994; 758; 1 omslag
      - Stukken betreffende de Vereniging van Zelfstandig Werkende Psychiaters in Zuid-Holland, afdeling Den Haag e.o., 1989-1997; 759; 1 omslag
      - Stukken betreffende de Vereniging van Zelfstandig Gevestigde Psychiaters Rijnmond e.o., 1990-1994; 760; 1 omslag
      - Stukken betreffende de Vereniging van Vrijgevestigde Psychiaters Amsterdam en Omstreken., 1991-2003; 761; 1 omslag
      - Stukken betreffende de Vereniging Vrijgevestigde Psychiaters Zuid-Kennemerland., 1991-1997; 762; 1 omslag
      - Stukken betreffende de Vereniging van Vrijgevestigde Psychiaters in het Stadsgewest Breda., 1992-1999; 763; 1 omslag
      - Stukken betreffende de Vereniging van Zelfstandig Gevestigde Psychiaters in de provincie Utrecht., 1992-1996; 764; 1 omslag
      - Stukken betreffende de Vereniging van Vrijgevestigde Psychiaters van Alkmaar en omstreken., 1992-1997; 765; 1 omslag
      - Stuk betreffende de Regionale Vereniging Vrijgevestigd Psychiaters Waterland-Zaanstreek., 1993; 766; 1 stuk
      - Stuk betreffende de Vereniging van Zelfstandig Gevestigde Psychiaters in Zeeland., 1993; 767; 1 stuk
      - Stukken betreffende de Vereniging van Vrijgevestigde Psychiaters Gooi en Vechtstreek., 1993-1997; 768; 1 omslag
      - Stukken betreffende de Vereniging van Vrijgevestigde Psychiaters in Zuid-Oost Brabant., 1993-1997; 769; 1 omslag
      - Stukken betreffende het Gronings Samenwerkingsverband van Vrijgevestigde Psychiaters., 1993-1997; 770; 1 omslag
      - Stukken betreffende het Samenwerkingsverband voor Psychiaters in Friesland., 1993-1997; 771; 1 omslag
      - Stukken betreffende de Vereniging van Vrijgevestigde Psychiaters in Zuid-Limburg., 1995-1997; 772; 1 omslag
      - Stukken betreffende de Vereniging van Zelfstandig Gevestigde Psychiaters in de regio 's-Hertogenbosch., 1995-1997; 773; 1 omslag
      - Stukken betreffende het Samenwerkingsverband Zelfstandig Gevestigde Psychiaters in Twente., 1995-1997; 774; 1 omslag
      - Stukken betreffende de Vereniging van Zelfstandig Gevestigde Psychiaters Rijnmond e.o., 1995-2001; 775; 1 omslag
    - Contacten met buitenlandse organisaties, C.8.5.
      - Plakkaat, uitgegeven door het Smithsonian Institution in Amerika, waarin bekend wordt gemaakt dat er vier prijzen zijn ingesteld voor wetenschappelijke publicaties op het gebied van 'nature and properties of atmospheric air in connection with the welfare of man'., 1893; 776; 1 stuk
      - Stukken betreffende de International Association for Child and Adolescent Psychiatry and Allied Professions (IACAPAP)., 1954-2002; 777-779; 3 omslagen
        - 1954-1990, 777
        - 1991-1995, 778
        - 1998-2002, 779
      - Stukken betreffende de Royal Medico-Psychological Association., 1965-1973; 780; 1 omslag
      - Stukken betreffende het uitwisselingsbezoek met de Swedish Psychiatric Association., 1967-1968; 781; 1 omslag
      - Correspondentie, verslagen en mededelingen betreffende deelname aan bijeenkomsten van de American Psychiatric Association (APA)., 1967-2003; 782-785; 1 omslag en 3 pakken
        - 1967-1969, 782
        - 1970-1986, 783
        - 1989-1998, 784
        - 1999-2003, 785
      - Correspondentie, verslagen en mededelingen betreffende deelname aan bijeenkomsten van de World Psychiatric Association (WPA)., 1967-2005; 786-803; 12 omslagen en 6 pakken
        - 1967-1970, 786
        - 1971-1973, 787
        - 1974 jan-jul, 788
        - 1974 okt-dec, 789
        - 1975-1976, 790
        - 1977, 791
        - 1978-1982, 792
        - 1983-1984, 793
        - 1985-1986, 794
        - 1987-1988, 795
        - 1989, 796
        - 1990-1992, 797
        - 1993-1995, 798
        - 1996-1999, 799
        - 2000-2001, 800
        - 2002, 801
        - 2003, 802
        - 2004-2005, 803
      - Stukken betreffende de Union Européenne Des Médecins Spécialistes (UEMS) en de daaronder ressorterende secties., 1969-12005; 804-806; 1 omslag en 2 pakken
        - 1969-1986, 804
        - 1992-1994, 805
        - 1995-2005, 806
      - Stukken betreffende de Société de Médicine Mentale de Belgique en Vereniging van Vlaamse Zenuwartsen., 1969-1995; 807; 1 omslag
        Zie voor het gezamenlijk organiseren van congressen, rubriek C.6.7 Internationale congressen.
      - Stukken betreffende The Royal College of Psychiatrics., 1972-1998; 808; 1 omslag
      - Stukken betreffende de European Society for Child and Adolescent Psychiatrie (ESCAP)., 1986-2003; 809-811; 3 omslagen
        - 1986-1990, 809
        - 1991-1998, 810
        - 2001-2003, 811
      - Stukken betreffende de World Association for Infant Mental Health (WAIMH)., 1991-1997; 812; 1 omslag
      - Correspondentie vanuit de Subvereniging Assistenten Psychiatrie (SAP) met de European Federation of Psychiatric Trainees (EFPT)., 1991-2004; 813-814; 2 omslagen
        - 1991-1998, 813
        - 1999-2004, 814